【裁判字號】    97,台簡抗,27
【裁判日期】    971120
【裁判案由】    請求損害賠償
【裁判全文】
最高法院民事裁定              九十七年度台簡抗字第二七號
抗  告  人  甲○○
訴訟代理人  鄭金溪律師
上列抗告人因與相對人乙○○間請求損害賠償事件，對於中華民
國九十七年九月十六日台灣士林地方法院合議庭裁定（九十六年
度訴字第一九號），提起抗告，本院裁定如下：
    主  文
抗告駁回。
抗告訴訟費用由抗告人負擔。
    理  由
按對於簡易訴訟程序之裁判，其上訴利益逾第四百六十六條所定
之額數者，當事人僅得以其適用法規顯有錯誤為理由，逕向最高
法院提起上訴或抗告，且須經原裁判法院之許可，而該項許可，
以訴訟事件所涉及之法律見解具有原則上之重要性為限，此觀民
事訴訟法第四百三十六條之二第一項及第四百三十六條之三第一
項、第二項規定自明。所謂適用法規顯有錯誤，係指原審判決之
內容就其取捨證據所確定之事實適用法規顯有錯誤而言，不包括
判決不備理由或漏未斟酌證據及認定事實錯誤之情形在內。本件
抗告人主張伊因左手上臂拉傷，至相對人處推拿，因相對人按摩
推拿施力不慎，致伊受有第一、二節頸椎滑脫之傷害，爰依侵權
行為法則於刑事簡易第二審程序附帶提起民事訴訟，請求相對人
賠償損害，經該刑事簡易第二審合議庭裁定移送原法院審理，原
法院合議庭為其敗訴之判決。抗告人對於原法院駁回其就該簡易
訴訟程序判決所提上訴之裁定，提起抗告，無非以：依最高法院
七十六年台上字第四九八六號判例意旨，刑事判決證據之認定必
須達到通常一般人均不致有所懷疑，而得確信其為真實之程度，
民事判決則只需達到肯定之證據超越否定證據之優越程度即可。
本件刑事確定判決依此見解，認定抗告人所受第一、二節頸椎韌
帶滑脫之傷害，與相對人對抗告人頸部施以推拿行為間有相當因
果關係，始為相對人有罪之判決。原法院民事判決（下稱原判決
）竟以與刑事判決相同之證據，做出相反之認定，謂抗告人受第
一、二節頸椎滑脫之傷害，尚有相當可能性可認係相對人行為以
外之原因所致，其判斷實有違上開證據採證之經驗法則。又相對
人既係領有執照之專業整復師，且向抗告人收受費用，理應盡善
良管理人之注意義務，竟對抗告人病情疏於注意，於民國九十二
年十月十八日至二十日抗告人連續三天前往其診所就診時，冒然
施以頸部按摩，縱非因其按摩行為造成抗告人第一、二節頸椎韌
帶滑脫之結果，至少亦具有原因力。原判決竟忽視上開就診日期
與抗告人跌倒時間相接近之事實，逕自認定相對人之行為與抗告
人頸椎之滑脫無因果關係，實有不依證據認定事實之違法情形，
且既稱相對人推拿僅為抗告人所受傷害諸多可能原因之一，其可
能性甚且低於其他因素，竟未說明何以低於其他因素之理由，亦
有判決不備理由之違法情形。原判決駁回抗告人之訴，實乏依據
，且違背經驗法則，原法院不許可抗告人提起上訴，於法不合云
云為論據。惟查原判決係以：依台大醫院、台安醫院於本件刑事
案件函覆之意見，均認單純由整復師按摩之力道，很難造成頸椎
滑脫。另抗告人於九十二年十月九日、十六日受傷後，遲至同年
月二十七日始前往台安醫院就診接受正式醫療作為，且迄至同年
十一月五日始使用護頸，其受傷後十一至十八日之延滯就醫期間
，因外力或單純之滑脫加劇，亦均存有相當之可能性。則抗告人
之頸椎是否於台大醫院就診前十日即九十二年十月二十六日前後
另受傷害，亦非無疑。再參以相對人推拿之力道，依相對人所述
，僅係左右前後稍微轉動，在相對人原已有骨折，看診時有低頭
之情形，其所為辯解衡情尚屬可採，益加降低相對人行為造成抗
告人受傷之可能性。又依台安醫院及台大醫院之覆函及鑑定結果
，足徵抗告人主張之第一、二節頸椎滑脫之傷害，於通常情形並
不會導致勞動能力喪失之結果，抗告人稱受有勞動能力喪失之損
害，亦與其主張頸椎滑脫之傷害間無相當因果關係等詞，因而為
抗告人敗訴之判決。查原判決依調查證據之結果，說明相對人之
推拿行為與抗告人所受之頸椎傷害及勞動力喪失之損害間無相當
因果關係，核係事實審法院採證認事之職權行使，並無抗告人所
指適用法規是否顯有錯誤情形，自亦無所涉及之法律見解具有原
則上之重要性情事。原法院因認抗告人之上訴不應許可，裁定予
以駁回，於法並無違誤。抗告論旨，猶執陳詞指摘原裁定違背法
令，聲明廢棄，非有理由。
據上論結，本件抗告為無理由。依民事訴訟法第四百三十六條之
二第二項、第四百九十五條之一第一項、第四百四十九條第一項
、第九十五條、第七十八條，裁定如主文。
中    華    民    國  九十七  年   十一   月   二十   日
                      最高法院民事第四庭
                          審判長法官  許  朝  雄
                                法官  陳  淑  敏
                                法官  鄭  玉  山
                                法官  黃  義  豐
                                法官  袁  靜  文
      本件正本證明與原本無異
                                      書  記  官
中    華    民    國  九十七  年   十二   月    一    日
                                                      Ｑ


司法院資訊處製作；財團法人民間司法改革基金會備份。
